【裁判字號】    95,簡上,193
【裁判日期】    950807
【裁判案由】    傷害
【裁判全文】
臺灣臺南地方法院刑事判決             95年度簡上字第193號
上  訴  人  臺灣臺南地方法院檢察署檢察官
被      告  甲○○
                      達地）
上列上訴人即被告因傷害案件，不服本院中華民國95年3月17日
第一審刑事簡易判決（95年度簡字第718號，原聲請簡易判決處
刑案號：臺灣臺南地方法院檢察署95年度偵字第3246號），提起
上訴，本院管轄之第二審合議庭判決如下：
    主  文
上訴駁回。
    理  由
一、本院審理結果，認第一審簡易判決認事、用法及量刑均無不
    當，應予維持，而逕援引第一審刑事簡易判決書（如附件）
    中關於犯罪事實、證據及理由之記載。
二、公訴人上訴意旨略以：被告自案發後均未對告訴人道歉，犯
    後態度不佳，原審判決量刑過輕等語。
三、論罪科刑：
  (一)核被告所為，係違反刑法第二百七十七條第一項之傷害人之
    身體罪。
  (二)按行為後法律有變更者，適用行為時之法律，但行為後之法
    律有利於行為人者，適用最有利於行為人之法律，刑法第二
    條第一項定有明文。
    1.查修正施行前刑法第二十八條規定：「二人以上共同實施
      犯罪之行為者，皆為正犯」，而修正施行後同條則規定：
      「二人以上共同實行犯罪之行為者，皆為正犯」，依修正
      條文立法理由說明，將原條文所定「實施」修正為「實行
      」，主要目的係在排除僅參與犯罪之「陰謀」或「預備」
      階段者成立共同正犯之可能，就此而言，修正施行後刑法
      第二十八條之規定已較修正前之規定限縮共同正犯成立之
      範圍，自以修正施行後之規定有利於被告。被告甲○○、
      黃金山及其餘姓名年籍不詳之成年男子就上開傷害犯行，
      有犯意聯絡及行為分擔，應依現行刑法第二條第一項但書
      、第二十八條之規定，論以共同正犯。
    2.被告行為後，刑法第四十一條第一項前段易科罰金之規定
      業已修正變更，新法規定：「犯最重本刑為五年以下有期
      徒刑以下之刑之罪，而受六個月以下有期徒刑或拘役之宣
      告者，得以新臺幣一千元、二千元或三千元折算一日，易
      科罰金。」但依據舊法及修正前罰金罰鍰提高標準條例第
      二條前段（現已刪除）規定，被告行為時易科罰金折算標
      準，應以銀元三百元折算一日，經折算為新臺幣後，應以
      新臺幣九百元折算為一日。比較修正前後之易科罰金折算
      標準，當以修正前之規定，較有利於被告，仍應依刑法第
      二條第一項規定，適用修正前刑法第四十一條第一項前段
      規定，定其折算標準。
    3.修正刑法係自九十五年七月一日起施行，在此之前，刑法
      分別編有關罰金刑之貨幣單位係銀元；且依刑法分則編應
      處罰金者，應適用罰金罰鍰提高標準條例第一條、第四條
      之規定，亦即應按各該具體條文制定或修正之時間先後，
      定其提高之倍數。惟被告行為後，刑法施行法增訂第一條
      之一，於九十五年六月十四日經總統公布，並自同年七月
      一日起施行；該條規定：「中華民國九十四年一月七日刑
      法修正施行後，刑法分則編所定罰金之貨幣單位為新臺幣
      。九十四年一月七日刑法修正時，刑法分則編未修正之條
      文定有罰金者，自九十四年一月七日刑法修正施行後，就
      其所定數額提高為三十倍。但七十二年六月二十六日至九
      十四年一月七日新增或修正之條文，就其所定數額提高為
      三倍」。本件被告係犯刑法第二百七十七條第一項之罪，
      該罪有罰金刑之處罰，且自二十四年七月一日公布施行後
      即未再修正，依增訂刑法施行法第一條之一規定，其罰金
      以新臺幣為單位，數額應提高三十倍。此與修正前之罰金
      以銀元為單位，適用罰金罰鍰提高標準條例之結果應提高
      十倍者，對被告而言，並無不利（新臺幣與銀元之比例為
      一比三，換算結果，亦為三十倍）。刑法施行法第一條之
      一係替代罰金罰鍰提高標準條例部分條文，與罰金罰鍰提
      高標準條例罰金額度相同，既不發生有利或不利問題，只
      是將貨幣單位由銀元改為新臺幣，並非法律變更刑度之條
      文，當無比較新舊法問題，因修正後刑法第二條第一項本
      文已規定，行為後法律有變更者，適用「行為時」之法律
      ，應逕依舊法規定論處，併此敘明。
  (三)原審以被告罪證明確，依據刑事訴訟法第四百四十九條第一
    項，修正前刑法第二十八條、第二百七十七條第一項、修正
    前刑法第四十一條第一項前段，罰金罰鍰提高標準條例第一
    條前段、修正前罰金罰鍰提高標準條例第二條，並審酌被告
    犯罪之動機、目的、手段，告訴人所受之傷害程度，被告犯
    後態度等一切情狀，逕以簡易判決判處被告甲○○犯共同傷
    害罪，處有期徒刑三月，如易科罰金，以銀元三百元折算一
    日；本院經核其認事用法，均無不當，量刑亦稱妥適。公訴
    人循告訴人聲請上訴意旨，指摘原審量刑不當，為無理由。
    原審固然未及比較新舊法適用，逕適用舊法之規定，然經比
    較適用之結果，適用舊法之規定，對被告並無不利，亦即原
    審法院適用舊法之規定，並無不當，自無庸諭知撤銷。
據上論斷，應依刑事訴訟法第四百五十五條之一第一項、第三項
第三百七十三條、第三百六十八條，刑法第二條第一項但書，判
決如主文。
本案經檢察官陳建弘聲請簡易判決處刑；檢察官乙○○到庭執行
職務。
中    華    民    國    95    年    8     月    7     日
                  刑事第八庭    審判長法  官  蘇義洲
                                      法  官  徐文瑞
                                      法  官  洪士傑
以上正本證明與原本無異。
不得上訴。
                                書記官  王政煌
中    華    民    國    95    年    8     月    8     日


司法院資訊處製作；財團法人民間司法改革基金會備份。
